* C:\Users\smili\Documents\Laboratorio_6_7_ITeDA\Agosto - Version nueva de las simulaciones\Bode+sine_fastshaper.asc
R1 N001 N002 500
R2 Out_FS N001 25k
V1 N003 0 5
V2 0 N004 5
XU1 0 N001 N003 N004 Out_FS level1 Avol=1Meg GBW=800Meg Vos=0 En=0 Enk=0 In=0 Ink=0 Rin=500Meg
R3 0 Out_FS 10k
C1 N002 Input_bode 20p
C2 Out_FS N001 200f
V3 Input_bode 0 SINE(0 1 12.9e6 0 0 0 1) AC 1
* .tran 600n
.ac dec 1000 1e5 1e10
* Aca se usa un GBWP de 800Meg y valores del capacitor grande de\n20p y del chico de 200f (es un x4 y x 2 respectivamente) para \najustar con el código oficial con una frecuencia de resonancia en los 12.9 +- 0.1MHz.\nCon un el mismo GBWP y sacando las mult de los capacitores recupero los datos del fabricante de 28.1 +- 0.1 MHz.
.lib UniversalOpAmp1.lib
.backanno
.end
