* C:\Users\smili\Downloads\real_electronic_sim.asc
R1 N001 Input 1k
V1 N002 0 5
V2 0 N003 5
XU1 0 N001 N002 N003 Out_PreAmp level1 Avol=1Meg GBW=500Meg Vos=0 En=0 Enk=0 In=0 Ink=0 Rin=500Meg
R2 N005 N006 500
R3 Out_FS N005 25k
V3 N007 0 5
V4 0 N008 5
XU2 0 N005 N007 N008 Out_FS level1 Avol=1Meg GBW=800Meg Vos=0 En=0 Enk=0 In=0 Ink=0 Rin=500Meg
V5 Input 0 PWL file=C:\Users\smili\Downloads\ITEDA\Drive\combined_photon_data_50.txt
R4 0 Out_FS 100k
C1 N006 Out_PreAmp 10n
C2 Out_FS N005 100f
R5 Out_PreAmp 0 10k
S1 Out 0 Out_FS 0 SW
V8 N004 0 50m
R6 N004 Out 10k
R7 Out_PreAmp N001 10k
.tran 0.005s
* Para el PreAmp LowGain busco mantener el factor de amplificacion nominal de x10 \ncon las resistencias y matcheo la frecuencia de la cola donde baja -3dB \n(para eso pongo un GBWP de 100Meg) con lo que aparece tanto en la tesis por los datos pasados por el manufacturer
* Hago lo mismo con el FS donde ahora pongo un GBWP de 800Meg para estar en \nel medio de la frecuencia pico del pasabanda que aparece en la tesis (~10MHz)\ny lo que paso el manufacturer (~30MHz) quedando en 20Mhz. A su vez mantengo el \nvalor nominal de amplifiacion de x50 con las resistencias y veo que el factor real\nde amplifiacion es de x18 y coincide con el que aparece en la tesis
.model SW SW(Vt=500m, Vh=0, Ron=100Meg, Roff=0.001)
.lib UniversalOpAmp1.lib
.backanno
.end
