* C:\Users\smili\OneDrive\Documents\GitHub\Laboratorio_6_7_ITeDA\LTSpice\Octubre - Test Circuitos en configuración NO Inversor\bode_circuito_completo_con_capacitores_en_preamp_NO_Inversor_actualizado.asc
R1 N001 N003 500
R2 Out_FS N001 25k
V1 N004 0 5
XU1 Out_PreAmp N001 N004 N006 Out_FS level1 Avol=1900 GBW=897.0831Meg Vos=0 En=0 Enk=0 In=0 Ink=0 Rin=500Meg
R3 0 Out_FS 25
C1 N003 0 5p
C2 Out_FS N001 100f
V4 Input_bode 0 PWL file="C:\Users\smili\OneDrive\Documents\GitHub\Laboratorio_6_7_ITeDA\Presentacion-Informe Avance de Proyecto\Datos Diagrama\photon_data_25_combined.txt" AC 0.3 Rser=50
V5 N006 0 -5
R7 N007 0 25
C6 N007 Input_bode 100n
V6 N005 0 5
V7 N008 0 -5
XU3 N007 N002 N005 N008 Out_PreAmp level1 Avol=1900 GBW=897.0831Meg Vos=0 En=0 Enk=0 In=0 Ink=0 Rin=500Meg
C7 N002 0 15p
C8 Out_PreAmp N002 1.575p
R8 Out_PreAmp N002 1Meg
R4 N002 0 1Meg
* .tran 200n
.ac dec 1000 100k 1G
* No se destruye la respuesta del circuito pasandolo a NO Inversor (no estoy del todo seguro de haberlo hecho bien igual). Sin embargo,\nhay algunos comportamientos anomalos en laa respuesta en frecuencia (no se ve tanto en la forma de una señal modelo). Se ve un segundo\nvalle en la rta en frecuencia en los aprox. 100KHZ, lo cual no es esperado ni medido. Esto lo pdoria discutir con Alan, pero esto era mas\nque nada un test para ver que pasaba si los hacia a todos no inversores.\n \nEs esperado ademas que el pico de voltaje sea mas alto (del orden de un 20% mayor) en el circuito no inversor xq la amplificacion de los \namplis en esta configuracion es (1+Vf/Vi) frente a lo que era antes (Vf/Vi).
.lib UniversalOpAmp1.lib
.backanno
.end
